【裁判字號】    99,簡上,28
【裁判日期】    991229
【裁判案由】    傷害
【裁判全文】
臺灣臺東地方法院刑事判決              99年度簡上字第28號
上  訴  人
即  被  告  阮慶華
上列上訴人因傷害案件，不服本院中華民國99年6月21日99年度
東簡字第36號第一審刑事簡易判決（偵查案號：99年度調偵字第
31號、32號、33號），提起上訴，本院管轄之第二審合議庭判決
如下：
    主  文
上訴駁回。
阮慶華緩刑年，並應按和解條件支付汪明玲剩餘賠償金額新臺
幣貳拾萬元。
    犯罪事實及理由
一、本案經本院合議庭審理結果，除加列被告阮慶華於本院審理
    時之自白為證據外，認第一審簡易判決認事用法及量刑均無
    不當，應予維持，並引用本院第一審刑事簡易判決記載之事
    實、證據及理由（如附件）。
二、上訴人即被告阮慶華上訴意旨略以：伊已與告訴人達成和解
    ，請求給予緩刑等語。惟查，關於刑之量定及緩刑之宣告，
    係實體法上賦予法院得為自由裁量之事項，倘其未有逾越法
    律所規定之範圍，或濫用其權限，即不得任意指摘為違法（
    最高法院75年臺上字第7033號判例意旨參照）。本件第一審
    法院斟酌卷內全部事證資料，並考量告訴人等所受傷勢情形
    ，且被告等於原審判決雖與告訴人達成民事和解賠償損害但
    尚未履行完畢，而量處被告有期徒刑3月，並諭知易科罰金
    之折算標準，經核刑度尚屬允恰，並無違法失衡之情形，被
    告之上訴，難認為有理由，應予駁回。
三、末查被告未曾因故意犯罪受有期徒刑以上刑之宣告，有臺灣
    高等法院被告前案紀錄表1份在卷可稽，其素行尚佳，而因
    一時失慮，致罹刑章，犯罪後已坦承犯行，並與告訴人汪明
    玲達成和解，有99年6月20日和解書及99年11月5日協議書各
    1份在卷可稽，被告經此次科刑教訓，當知所警惕，信無再
    犯之虞，本院認所宣告之刑，以暫不執行為適當，爰依刑法
    第74條第1項第1款規定，併予宣告緩刑3年，以勵自新。末
    按緩刑宣告，得斟酌情形，命犯罪行為人向被害人支付相當
    數額之財產或非財產上之損害賠償，刑法第74條第2項第3款
    亦有明定。又被告依前揭協議書，應按月給付告訴人新臺幣
    1 萬元。為確保被告能按上開和解書及協議書內容履行，以
    確實收緩刑之功效，爰依前揭規定，諭知被告應依其與告訴
    人所約定之履行條件按期支付告訴人，併予敘明。
據上論斷，應依刑事訴訟法第455條之1第1項、第3項、第373條
、第368條，刑法第74條第1項第1款、第2項第3款，判決如主文
。
本案經檢察官吳怡明到庭執行職務。
中    華    民    國    99    年    12    月    29    日
                  刑事第四庭  審判長  法  官  馬培基
                                      法  官  盧亨龍
                                      法  官  郭世顏
以上正本證明與原本無異。
本件不得上訴。
                                      書記官  姚佳華
中    華    民    國    99    年    12    月    30    日

司法院資訊處製作；財團法人民間司法改革基金會備份。
